# André Luiz da Silva

## Engenheiro de Software

☐ jobs@andresilva.cc

**%** +55 47 99900-1415

andresilva.cc

github.com/andresilva-cc

Um engenheiro de software com experiência profissional em aplicações web e mobile. Liderou e participou do projeto e desenvolvimento de aplicações para empresas públicas e privadas nos mais diversos segmentos, utilizando linguagens e ferramentas como JavaScript, TypeScript, Vue.js, Nuxt, Drupal, PHP, Laravel, Node.js e NativeScript. Possui bacharelado em Ciência da Computação e está constantemente se aperfeiçoando e estudando novas tecnologias.

## **Experiência**

#### Front-end Engineering Consultant @ Atlas Technologies

Mar 2022 - Presente

- Mentoria e orientação técnica aos engenheiros front-end
- Acompanhamento das iniciativas das squads
- Estudo e desenvolvimento de melhorias nos projetos
- Criação e atualização de documentações do chapter
- Revisão de código

#### Front-end Engineer @ Atlas Technologies

Nov 2021 - Mar 2022

Atribuições em uma squad:

- Desenvolvimento front-end para uma plataforma com mais de 20 milhões de acessos mensais
- Front-end responsável pelo processo de deploy
- Revisão de código
- Acompanhamento e organização de tarefas no Jira utilizando Scrum

#### **CEO & Co-Founder** @ Nuxstep

Jun 2018 - Out 2021

- Planejamento, desenvolvimento e deploy de aplicações web e mobile
- Participação na execução de projetos de infraestrutura de TI
- Desenvolvimento de um plugin que integra o SDK do Spotify ao NativeScript utilizando
  TypeScript

#### Estagiário de Desenvolvimento de Software @ Gmaes Telecom

Mar 2017 - Dez 2018

- Participação no desenvolvimento de um sistema de estoque web para a Prefeitura de Francisco
  Beltrão utilizando Vue.js e Laravel
- Planejamento e desenvolvimento do novo site do Conselho Federal de Engenharia e Agronomia (CONFEA) utilizando Drupal
- Desenvolvimento de integração entre a plataforma de e-commerce Nuvemshop e a integradora de marketplace SkyHub utilizando Nuxt e Node.js
- Deploy de aplicações em servidores Linux e Windows

### Educação

## UNIVALI - Universidade do Vale do Itajaí

2015 - 2019

Bacharel em Ciência da Computação

## **Tecnologias**

**HTML** Express CSS SQL NativeScript Sass JavaScript Flutter TypeScript Adobe XD Vue.js Figma Nuxt Java Shell Script Drupal

PHP Linux

Windows Server

Laravel Node.js